臺灣新竹地方法院民事裁定  
110年度監宣字第380號
聲  請  人  饒應舉  

相  對  人  徐滿妹  

關  係  人  饒桂貞  

            楊臺生  

上列當事人間聲請處分受監護人不動產事件，本院裁定如下：
    主  文
准聲請人處分受監護人徐滿妹（女，民國00年0月00日生，身分
證統一編號：Z000000000號）所有如附表所示之不動產，所
得款項應存入受監護人徐滿妹之金融機構帳戶。
聲請程序費用新臺幣壹仟元由相對人負擔。
    理  由
一、聲請意旨略以：聲請人為相對人即受監護宣告人徐滿妹之監
    護人，因相對人身體健康已無法自理而僱請看護照顧，每月
    花費新台幣（下同）3萬元。自民國92年間迄今的花費係相
    當高。徐滿妹每月僅有固定領取國軍退除役官兵俸金11481
    元，不足支付徐滿妹生活所需，不足款項均由伊借貸支付，
    即付件所示土地並非徐滿妹住居 地，且其上並無建物，擬
    出售取得款項，以供相對人生活開銷使用。故有處分相對人
    財產之必要，爰聲請准予代相對人處分如附表所示之不動產
    等語。
二、按監護人對於受監護人之財產，非為受監護人之利益，不得
    使用、代為或同意處分。監護人為下列行為，非經法院許可
    ，不生效力：一、代理受監護人購置或處分不動產。二、代
    理受監護人，就供其居住之建築物或其基地出租、供他人使
    用或終止租賃。民法第1101條第1、2項定有明文。又前揭規
    定於成年人之監護準用之，民法第1113條定有明文。
三、經查，聲請人主張之事實，業據其提出戶籍謄本、全國財產
    稅總歸戶財產查詢清單、土地所有權狀影本，本院依職權調
    閱本院111年度監宣字等第32號指定會同開具財產清冊人全
    卷在卷可參，堪信為真實。且經徐滿妹之另二位子女即關係
    人楊臺生、桂貞到庭表示同意處分本件不動產等語在卷（見
    本院111年度監宣字第32號卷111年3月1日筆錄），則聲請人
    依民法第1113條準用第1101條規定，聲請本院准其處分如附
    件所示不動產，核與首揭規定尚無不符，應予准許。
四、末按監護人應以善良管理人之注意，執行監護職務。又監護
    人於執行監護職務時，因故意或過失，致生損害於受監護人
    者，應負賠償之責。且法院於必要時，得命監護人提出監護
    事務之報告、財產清冊或結算書，檢查監護事務或受監護人
    之財產狀況。民法第1113條準用同法第1100條、第1109條第
    1 項、第1103條第2 項規定均有明定。本件聲請人處分相對
    人之不動產，就處分所得之金錢，應全數存入相對人帳號內
    妥適管理，不得挪為己用。
五、爰裁定如主文。
中　　華　　民　　國　　111 　年　　5 　　月　　2　　日
               家事法庭  法　　　官  許翠玲
以上正本係照原本作成。
如對本裁定抗告，須於裁定送達後10日之不變期間內，向本院提
出抗告狀，並繳納抗告費新臺幣1,000元。
中　　華　　民　　國　　111 　年　　5 　　月　　2　　日
                         書　記　官　邱文彬